臺灣苗栗地方法院刑事判決
110年度金簡上字第12號
上  訴  人  
即  被  告  彭彥華



上列上訴人即被告因違反洗錢防制法等案件，不服本院中華民國
110年8月19日110年度苗金簡字第32號第一審刑事簡易判決（聲
請簡易判決處刑案號：110年度偵字第759號），提起上訴，本院
管轄之第二審合議庭判決如下：
    主  文
上訴駁回。
彭彥華緩刑參年，並應依附件二所載和解成立內容履行。
    理  由
一、本案經本院審理結果，認第一審以上訴人即被告彭彥華（下
    稱被告）係犯刑法第30條第1 項前段、第339 條第1 項之幫
    助詐欺取財罪及刑法第30條第1 項前段、洗錢防制法第14條
    第1 項之幫助洗錢罪，從一重論以幫助洗錢罪後，量處有期
    徒刑3月，併科罰金新臺幣（下同）1萬元，罰金如易服勞役
    ，以1,000元折算1日，其認事、用法及量刑均無不當，應予
    維持，除證據部分增列「被告於本院準備程序及審理時所為
    之自白、和解筆錄影本1份」外，均引用第一審簡易判決書
    及檢察官聲請簡易判決處刑書所記載之犯罪事實、證據及理
    由（如附件一）。
二、被告上訴意旨略以：伊已與告訴人沈素月達成和解，希望法
    院能宣告緩刑等語。
三、原審就據以認定被告幫助洗錢之證據及理由業已敘明，認被
    告罪證明確，因而適用刑事訴訟法第449 條第1 項前段、第
    3 項、第454 條第2項，洗錢防制法第14條第1 項、第16條
    第2 項，刑法第11條前段、第30條第1 項前段、第2 項、第
    339 條第1 項、第55條、第42條第3 項前段，刑法施行法第
    1 條之1 第1 項等規定，就量刑理由亦說明審酌被告係成年
    之人，在政府及大眾媒體之廣泛宣導下，理應對於國內現今
    詐騙案件層出不窮之情形有所認知，竟率爾提供上開金融帳
    戶資料予實行詐欺犯罪者行騙財物，並使該等詐欺所得真正
    去向、所在得以獲得隱匿，妨礙執法機關追緝犯罪行為人，
    助長犯罪，並使告訴人難以求償，對於社會治安之危害程度
    不輕，惟念被告犯後坦承犯行之態度，並考量本案被害人數
    、金額等侵害程度，暨被告之智識程度、生活狀況等一切情
    狀，量處如原審主文所示之宣告刑，並就罰金刑部分諭知易
    服勞役折算之標準。從而，本院審酌全案情節，核原審認事
    用法並無違誤，自屬允當，且已斟酌刑法第57條各款所列情
    狀，未逾越法定刑度，亦未有過重或失輕之不當情形，量刑
    應屬妥適。故被告不服原審判決而提起上訴，並無理由，應
    予駁回。
四、被告未曾因故意犯罪受有期徒刑以上刑之宣告，有臺灣高等
    法院被告前案紀錄表1 份在卷可憑，其因一時失慮，致罹刑
    章，犯後已知坦承犯行，且於本院審理中已與告訴人成立和
    解，告訴人亦於和解時表示同意本院給予被告緩刑（見本院
    卷第61至62頁），本院衡酌上情，認被告經此偵審程序及科
    刑宣告後，當能知所警惕而無再犯之虞，因認對被告所宣告
    之刑，以暫不執行為適當，爰依刑法第74條第1 項第1 款規
    定，併予宣告緩刑3 年，以啟自新。又為使告訴人獲得更充
    分之保障，並督促被告履行債務，以確保其緩刑之宣告能收
    具體之成效，爰依刑法第74條第2項第3 款規定，命被告應
    依本院110年度苗簡字第648號和解筆錄所載和解成立內容履
    行。前開緩刑條件，依刑法第74條第4 項規定，得為民事強
    制執行名義，且如被告不依約按期履行前述負擔情節重大，
    足認原宣告之緩刑難收其預期效果，而有執行刑罰之必要者
    ，依刑法第75條之1 第1 項第4 款規定，得撤銷其緩刑宣告
    ，併此敘明。
據上論斷，應依刑事訴訟法第455 條之1 第1 項、第3 項、第36
8 條、第373 條，判決如主文。
本案經檢察官呂宜臻聲請以簡易判決處刑，檢察官林宜賢到庭執
行職務。 
中　　華　　民　　國　　111 　年　　2 　　月　  15  　日
            刑事第二庭  審判長法  官  林卉聆
                              法  官  魏正杰
                              法  官  林信宇
以上正本證明與原本無異。
不得上訴。
                              書記官  林佩萱 
中　　華　　民　　國　　111 　年　　2 　　月　　15　　日